臺灣臺南地方法院臺南簡易庭民事判決
109年度南簡字第1279號
原      告  林美桃
訴訟代理人  洪茂松律師
被      告  荷娜國際企業有限公司（下稱荷娜公司）

兼  法  定
代  理  人  劉荷亭

被      告  劉漢儀
            王麗靜
上列當事人間請求給付票款事件，本庭於民國109年10月26日言
詞辯論終結，判決如下：
    主      文
一、被告荷娜公司應給付原告新臺幣（下同）624,000元，及自1
    09年7月6日起至清償日止，按週年利率6%計算之利息。
二、被告荷娜公司、劉荷亭、劉漢儀、王麗靜應連帶給付原告95
    0,000元，及自109年6月5日起至清償日止，按週年利率6%計
    算之利息。
三、被告荷娜公司、劉漢儀、王麗靜應連帶給付原告500,000元
    ，及自109年6月23日起至清償日止，按週年利率6%計算之利
    息。
四、被告荷娜公司、王麗靜應連帶給付原告250,000元，及自109
    年6月16日起至清償日止，按週年利率6%計算之利息。
五、訴訟費用24,067元，其中9,838元由被告連帶負擔，5,178元
    由被告荷娜公司、劉漢儀、王麗靜連帶負擔，2,589元由被
    告荷娜公司、王麗靜連帶負擔，其餘由被告荷娜公司負擔。
六、本判決得假執行。
    事實及理由
一、原告主張及聲明：依民事訴訟法第434 條第1 項規定引用原
    告起訴狀之記載。
二、被告則以：被告劉荷亭僅是被告荷娜公司之掛名負責人，被
    告劉漢儀、王麗靜方為被告荷娜公司之實際負責人，被告劉
    荷亭固有授權被告劉漢儀、王麗靜以其名義，使用其印鑑經
    營被告荷娜公司，但被告劉荷亭對於被告劉漢儀、王麗靜以
    其名義在如起訴狀附表二所示之支票上背書之事並不知情等
    語資為抗辯。
三、得心證之理由：
（一）原告主張被告各別或共同簽發如起訴狀附表一至四所示之
      支票，經屆期提示而退票，被告因而須單獨或連帶給付原
      告如主文第1至4項所示票款本息之事實，業據其提出上開
      支票、退票理由單為證（見本庭卷第33至55頁），核與其
      所述相符，且被告對原告請求之金額均無爭執（見本庭卷
      第107至108頁），僅以前詞抗辯被告劉荷亭無須就如起訴
      狀附表二所示之支票負背書人之責任，故被告荷娜公司、
      劉漢儀、王麗靜應對原告負如主文1至4項所示給附票款本
      息之責，堪以認定。
（二）依被告上述抗辯意旨，應係認被告劉荷亭並未授權被告劉
      漢儀、王麗靜為票據背書行為云云。惟被告劉荷亭自認同
      意被告劉漢儀、王麗靜以其名義經營被告荷娜公司之事實
      （見本庭卷第107頁），衡諸常情，公司負責人為公司連
      帶保證或在公司往來票據背書，實屬平常，被告劉荷亭既
      有授權被告劉漢儀、王麗靜以其名義經營被告荷娜公司，
      應認亦有授權被告劉漢儀、王麗靜在被告荷娜公司所簽發
      、如起訴狀附表二所示之支票以其名義背書之行為，故被
      告劉荷亭就此自應負背書人之責，其上開所辯，容無足採
      。是原告請求被告劉荷亭與被告荷娜公司、劉漢儀、王麗
      靜就如起訴狀附表二所示之支票連帶負給付票款本息之責
      ，亦屬有據。
四、綜上所述，原告請求被告給付票款本息，為有理由，爰判決
    如主文第1至4項所示。
五、本件事證已明，兩造其餘攻擊防禦方法及所提證據，經斟酌
    後，核與本件之結論，不生影響，爰不一一論列，附此敘明
    。
六、按訴訟費用，由敗訴之當事人負擔；共同訴訟人因連帶或不
    可分之債敗訴者，應連帶負擔訴訟費用；法院為終局判決時
    ，應依職權為訴訟費用之裁判，民事訴訟法第78條、第85條
    第2項及第87條第1項分別定有明文。經核本件訴訟費用額為
    24,067元，而原告之請求為有理由，爰依上開規定確定被告
    應負擔或連帶負擔之訴訟費用如主文第5項所示。
七、本件係屬民事訴訟法第427 條第1 項簡易訴訟事件所為被告
    敗訴之判決，依同法第389 條第1 項第3 款之規定，應依職
    權宣告假執行。
八、訴訟費用負擔之依據：民事訴訟法第78條、第85條第2項。
中　　華　　民　　國　　109 　年　　11　　月　　9 　　日
                  臺灣臺南地方法院臺南簡易庭
                                  法  官　游育倫
以上正本係照原本作成。
如不服本判決，應於送達後20日內，向本院提出上訴狀並表明上
訴理由（須附繕本）。如委任律師提起上訴者，應一併繳納上訴
審裁判費。 
中　　華　　民　　國　　109 　年　　11　　月　　16　　日
                                  書記官  林彥丞